# 求助陈版主，诉讼事项及预计负债案例

提问人：Kin220 时间：2022-04-15 14:41:17
陈版主好，现在有一个实务难题向您请教：
案例背景（因涉及敏感信息，故虚拟了公司名称和数据）:
1 、现有公司A ，持有B公司30%的股权，作为联营企业核算。B是一个煤矿企业。
2 、该联营企业B（拥有一个探矿权），曾经由A持股80%，于 10 年前转让50%股权给某国有企业C，转让时，转让价款为 10 亿元。
3 、后因政策变化，当地国资部门要求B补缴 20 亿元的探矿权差价（当地国资已起诉B 公司，一审已判决，B已上诉，二审尚未开庭）。
4 、当年的转让协议约定，转让基准日后发生的探矿权价款，由【原股东】承担。涉及到A公司可能需要承担一部分补缴的矿权价款。
5 、疑难点：①该事项，是由于协议签订后涉及煤炭资源的政策法规发生了重大变化，结合煤炭资源领域违规违法问题专项整治要求，本次诉讼和上述协议对A公司产生的影响尚存在不确定性。②若按照协议约定，应有原股东承担探矿权款：当年转让价款只有 10 亿元，A公司若承担补缴 16 亿元（20*80%），也是不合理的，相当于白送了个矿，还倒贴了钱。
7 、想听一听陈版主的高见：①该事项是否应该确认预计负债 ②是否应该在A公司年报中，对此事项进行披露。

回答人：chenyiwei
1 、应当根据截至资产负债表日可获得的信息（包括一审判决结果、律师意见、截至目前的二审进展等）综合评估，谨慎考虑是否应确认预计负债，以及需补偿的金额。
2 、该事项存在重大不确定性，应作为或有事项予以披露，并考虑是否有必要在审计报告中添加强调事项段。